【裁判字號】    97,訴,2057
【裁判日期】    970825
【裁判案由】    違反毒品危害防制條例
【裁判全文】
臺灣彰化地方法院刑事判決              97年度訴字第2057號
公  訴  人  臺灣彰化地方法院檢察署檢察官
被      告  甲○○
上列被告因違反毒品危害防制條例案件，經檢察官提起公訴（97
年度毒偵字第2538號），本院依簡式審判程序判決如下：
    主    文
甲○○施用第一級毒品，累犯，處有期徒刑捌月。
    事    實
一、甲○○前因連續施用第一級毒品案件，經本院於民國（下同
    ）95年5 月8 日，以95年度訴字第226 號判決判處有期徒刑
    9 月確定；又因施用第一級毒品案件，經本院於96年1 月23
    日，以95年度訴字第1303號判決判處有期徒刑10月確定，復
    因中華民國96年罪犯減刑條例施行，經本院於96年7 月16日
    ，以96年度聲減字第295 號裁定減為有期徒刑5 月，得易科
    罰金確定；上開罪刑，經其入監接續執行後，於96 年10月9
    日執行完畢。另因施用毒品案件，經本院以91年度毒聲字第
    556 號裁定送強制戒治、以91年度毒聲字第2496號裁定停止
    戒治付保護管束，並於91年11月1 日釋放，而於92年5 月20
    日因保護管束期滿未經撤銷，視為強制戒治執行完畢。詎仍
    不知悛悔，另行基於施用第一級毒品海洛因之犯意，於97年
    4 月26日晚上8 時許，在其位於彰化縣溪湖鎮○○里○○街
    67號之住處，以將海洛因摻入香菸、點燃吸食煙霧之方式，
    施用第一級毒品海洛因1 次。嗣於97年4 月28日晚上8 時50
    分許，因為列管毒品人口，經警採尿送驗後，結果呈嗎啡陽
    性反應。
二、案經彰化縣警察局溪湖分局報請臺灣彰化地方法院檢察署檢
    察官偵查起訴。
    理    由
一、除被告所犯為死刑、無期徒刑、最輕本刑為3 年以上有期徒
    刑之罪或高等法院管轄第一審案件者外，於前條第1 項程序
    進行中，被告先就被訴事實為有罪之陳述時，審判長得告知
    被告簡式審判程序之旨，並聽取當事人、代理人、辯護人及
    輔佐人之意見後，裁定進行簡式審判程序，刑事訴訟法第27
    3 條之1 第1 項、第284 條之1 分別定有明文。本件被告甲
    ○○所涉係死刑、無期徒刑、最輕本刑為3 年以上有期徒刑
    之罪或高等法院管轄第一審案件以外之罪，並於本院行準備
    程序時就被訴事實為有罪之陳述，本院合議庭依前揭規定，
    經評議結果，裁定改由受命法官獨任行簡式審判程序，合先
    敘明。
二、上開事實，業據被告甲○○於偵訊、本院準備程序及審理時
    坦承不諱（見臺灣彰化地方法院檢察署97年度毒偵字第2538
    號卷第4 、5 頁，本院97年度訴字第2057號卷第24、30、31
    頁），且查：
（一）被告尿液經以氣相層析質譜儀（即ＧＣ／ＭＳ）方法檢驗
      結果，確呈第一級毒品海洛因之陽性反應，有彰化縣警察
      局溪湖分局委託檢驗尿液代號與真實姓名對照認證單、詮
      昕科技股份有限公司97年5 月15日第00000000號濫用藥物
      尿液檢驗報告各1 紙附卷足證（見彰化縣警察局溪湖分局
      溪警分偵字第0970009400號卷第5 、6 頁），是認被告自
      白核與事實相符。
（二）依鑑識實務，按海洛因施用入人體後水解還原成嗎啡，再
      循嗎啡之代謝方式排出體外，且吸食或施打煙毒者，經人
      體代謝作用於8 小時內，即有30％之量排出，24小時之後
      ，續有約剩餘量之90％再排出，72小時之後仍有剩餘微量
      排出，吸食或施打者個人體質不同，其排出時間亦會有差
      異。是依上開說明，佐以被告前揭尿液檢驗報告，被告自
      白於前揭時間施用第一級毒品海洛因1 次等語，足認被告
      自白核與事實相符，堪可採為論罪科刑之依據。
（三）被告前因施用毒品案件，經本院以91年度毒聲字第556 號
      裁定送強制戒治、以91年度毒聲字第2496號裁定停止戒治
      付保護管束，並於91年11月1 日釋放，而於92年5 月20日
      因保護管束期滿未經撤銷，視為強制戒治執行完畢，有臺
      灣高等法院被告前案紀錄表及臺灣彰化地方法院檢察署刑
      案資料查註紀錄表各1 份在卷可按，其於前開強制戒治執
      行完畢後，5 年內再犯本案施用第一級毒品1 次之犯行，
      與毒品危害防制條例第23條第2 項之規定相符。本件事證
      明確，被告犯行堪以認定，應予依法論科。
三、核被告甲○○所為，係犯毒品危害防制條例第10條第1 項之
    施用第一級毒品罪。其施用第一級毒品而持有之低度行為，
    為施用第一級毒品之高度行為所吸收，不另論罪。又被告前
    因連續施用第一級毒品案件，經本院於95年5 月8 日，以95
    年度訴字第226 號判決判處有期徒刑9 月確定；又因施用第
    一級毒品案件，經本院於96年1 月23日，以95年度訴字第13
    03號判決判處有期徒刑10月確定，復因中華民國96年罪犯減
    刑條例施行，經本院於96年7 月16日，以96年度聲減字第29
    5 號裁定減為有期徒刑5 月，得易科罰金確定；上開罪刑，
    經其入監接續執行後，於96年10月9 日執行完畢，此有臺灣
    高等法院被告前案紀錄表及臺灣彰化地方法院檢察署刑案資
    料查註紀錄表各1 份在卷可憑，其於受有期徒刑執行完畢後
    ，5 年以內故意再犯本件有期徒刑以上之罪，為累犯，應依
    刑法第47條第1 項規定，加重其刑。爰審酌被告之動機、目
    的、手段，及曾因施用毒品犯行經強制戒治、刑之執行後，
    猶未能深切體認毒品危害己身之鉅、無視於國家對於杜絕毒
    品犯罪之禁令，惟坦承犯行，且施用毒品固戕害個人健康至
    深，然就他人權益之侵害仍屬有限等一切情狀，量處如主文
    所示之刑。末本件被告犯罪時間係在96年4 月24日以後，並
    不符合中華民國96年罪犯減刑條例所定之減刑要件，尚無依
    該條例規定予以減刑之餘地。
據上論斷，應依刑事訴訟法第273 條之1第1項、第299條第1項前
段，毒品危害防制條例第10條第1 項，刑法第11條前段、第47條
第1 項，判決如主文。
本案經檢察官莊佳瑋到庭執行職務。
中    華    民    國    97    年    8     月    25    日
                        刑事第三庭    法  官  林秉暉
上正本證明與原本無異。
如不服本判決，應於判決送達後10日內，向本院提出上訴書狀，
上訴書狀應「敘述具體上訴理由」，並按他造當事人之人數附繕
本。「切勿逕送上級法院」。
中    華    民    國    97    年    8     月    26     日
                                      書記官  張清秀
毒品危害防制條例第10條第1項
施用第一級毒品者，處6月以上5年以下有期徒刑。


司法院資訊處製作；財團法人民間司法改革基金會備份。
